【裁判字號】    96,易,711
【裁判日期】    970327
【裁判案由】    傷害等
【裁判全文】
臺灣雲林地方法院刑事判決               96年度易字第711號
公  訴  人  臺灣雲林地方法院檢察署檢察官
被      告  甲○○
上列被告因傷害等案件，經檢察官提起公訴（96年度偵字第4775
號），被告於準備程序進行中為有罪之陳述，經本院裁定適用簡
式審判程序審理，判決如下：
    主  文
甲○○以加害生命之事，恐嚇他人致生危害於安全，處拘役肆拾
日，如易科罰金以新臺幣壹仟元折算壹日。
    事實及理由
一、犯罪事實：
    甲○○與丙○○為夫妻，2 人於民國96年8 月12日20時3 分
    許，在雲林縣土庫鎮崙內里5 鄰91號住處內，因細故發生爭
    執，甲○○竟基於傷害他人身體之犯意，掌摑丙○○的臉部
    6 下，並摔屋內之物品，致該物品砸中丙○○之小腿，使丙
    ○○受有右臉頰腫脹、左小腿瘀青約3 ×1.5 公分等傷害（
    傷害部分另為受不受理判決）。復另基於恐嚇之犯意，以「
    你若回娘家，我就要放火燒毀你娘家」等語恫嚇丙○○，致
    使丙○○心生畏懼。
二、認定犯罪事實所憑證據及理由：
  (一)按本件被告甲○○所犯係死刑、無期徒刑、最輕本刑為3 年
    以上有期徒刑以外之罪，其於準備程序就前揭被訴事實為有
    罪之陳述，經本院告知簡式審判程序之旨，並聽取其與公訴
    人之意見後，本院認為無不得或不宜改依簡式審判程序進行
    之情事，依刑事訴訟法第273 條之1 第1 項規定，裁定本件
    進行簡式審判程序，合先敘明。
  (二)上開犯罪事實，業據被告坦承不諱，核與被害人丙○○之指
    述情節，及證人即2 人之女吳瑞娟之證述情節，互核大致相
    符，被告自白核與事實相符，本件事證已臻明確，被告犯行
    足堪認定。
三、論罪科刑之理由：
  (一)核被告甲○○所為係犯刑法第305 條之恐嚇危害安全罪。
  (二)爰審酌被告為國中畢業，僅因與被害人爭吵，竟在氣憤情況
    下出言恐嚇不讓被害人回娘家，惟事後並未真正施行實害行
    為，且太太與女兒均已回娘家居住，現剩下父親與之同住，
    而被害人於開庭時表示願意原諒被告，撤回傷害部分之告訴
    ，並盼能與被告共同負擔教養小孩責任，及被告於犯罪後深
    知悔悟並坦承犯行，其犯罪後態度尚佳等一切情狀，量處如
    主文所示之刑，並諭知易科罰金之折算標準示懲。
四、應適用之法律：
  (一)刑事訴訟法第273 條之1 第1 項、第299 條第1 項前段。
  (二)刑法第305 條、第41條第1 項前段，刑法施行法第1 條之1
    第1 項、第2 項前段。
本案經檢察官乙○○到庭執行職務。
中    華    民    國    97    年    3     月    27    日
                  刑事第四庭    法  官  李淑惠
以上正本證明與原本無異。
如不服本判決，應於判決收受後10日內，向本院提出上訴狀（須
附繕本）。
                                書記官  林佳慧
中    華    民    國    97    年    3     月    27    日
附錄論罪法條
中華民國刑法第305條（恐嚇危害安全罪）
以加害生命、身體、自由、名譽、財產之事，恐嚇他人致生危害
於安全者，處2 年以下有期徒刑、拘役或3 百元以下罰金。


司法院資訊處製作；財團法人民間司法改革基金會備份。
